【裁判字號】    92,訴緝,162
【裁判日期】    920926
【裁判案由】    毒品危害防制條例
【裁判全文】
臺灣高雄地方法院刑事判決                        九十二年度訴緝字第一六二號
    公  訴  人  臺灣高雄地方法院檢察署檢察官
    被      告  乙○○
右列被告因毒品危害防制條例案件，經檢察官提起公訴（九十一年度毒偵字第二七七
二號），及移請併辦（九十一年度毒偵字第六０五二號），本院判決如左：
    主  文
乙○○連續施用第一級毒品，累犯，處有期徒刑玖月。扣案之第一級毒品海洛因壹包
（淨重零點零柒公克、包裝重零點壹捌公克）、殘留海洛因之注射針筒參支、吸管肆
支、殘渣袋參個，均沒收銷燬之。扣案之橡皮筋壹條、注射針筒貳支，均沒收之。又
連續施用第二級毒品，累犯，處有期徒刑伍月。扣案之第二級毒品甲基安非他命壹包
（驗前毛重零點捌公克，驗後毛重零點柒公克），沒收銷燬之。應執行有期徒刑壹年
。扣案之第一級毒品海洛因壹包（淨重零點零柒公克、包裝重零點壹捌公克）、第二
毒品甲基安非他命壹包（驗前毛重零點捌公克，驗後毛重零點柒公克），殘留海洛因
之注射針筒參支、吸管肆支、殘渣袋參個，均沒收銷燬之。扣案之橡皮筋壹條、注射
針筒貳支，均沒收之。
    事  實
一、乙○○前因違反肅清煙毒條例、麻醉藥品管理條例案件，於民國八十四年間經法
    院分別判處有期徒刑三年一月、三月，並定應執行刑三年二月確定，於同年九月
    十四日送監執行，甫於八十七年八月二十二日假釋期滿執行完畢。乙○○又前因
    施用毒品案件，經本院以八十九年度毒聲字第六一八號裁定送觀察勒戒，認有施
    用毒品之傾向，再經本院以八十九年度毒聲字第一三０八號裁定送強制戒治，嗣
    經戒治期滿由台灣高雄地方法院檢察署檢察官於九十一年五月三十一日，以九十
    一年度戒毒偵字第四二一號不起訴處分確定。乙○○猶不知悔改，基於概括之犯
    意，連續自九十一年六月六日下午三、四時許起至同年十月六日止，在高雄縣橋
    頭鄉○○村○○路四七號之家中及不詳地點，以注射之方式施用第一級毒品海洛
    因，及以鋁箔紙燒烤之方式施用第二級毒品甲基安非他命多次。嗣分別於：(一)九
    十一年六月六日十八時許，經警持搜索票前往乙○○之前揭住處，當場起出第一
    毒品海洛因一包（淨重零點零七公克、包裝重零點一八公克）、乙○○所有供吸
    毒用之注射針筒三支、吸管二支，及橡皮筋一條。(二)於同年十月六日下午四時許
    ，警方至高雄縣岡山鎮○○路一二三號搜索時，當場起出第二毒品安非他命一包
    （驗前毛重零點八公克，驗後毛重零點七公克）、殘留海洛因之吸管二支、海洛
    因殘渣袋三個，及乙○○所有供吸毒用之注射針筒二支；並均採取被告之尿液送
    驗後，而查悉上情。
二、案經高雄縣警察局岡山分局報請台灣高雄地方法院檢察署檢察官偵查起訴。
    理  由
一、本件被告所犯係死刑、無期徒刑、最輕本刑為三年以上有期徒刑以外之罪，其於
    準備程序中就被訴事實為有罪之陳述，經法官告知簡式審判程序之旨，並聽取公
    訴人及被告之意見後，經本院裁定由受命法官獨任進行簡式審判程序，予先敘明
    。
二、訊據被告乙○○對右揭施用第一級毒品海洛因、第二級毒品甲基安非他命之事實
    ，坦承不諱，又被告於九十一年六月六日經採集之尿液送請高雄縣政府衛生局檢
    驗結果，該尿液確呈嗎啡陽性反應及甲基安非他命陽性反應，有該局煙毒尿液檢
    驗成績書、尿液採證檢驗對照表（送驗代號岡峰三０一號、岡橋二一一號）附卷
    可稽。再於右揭查獲時地(一)扣案之第一級毒品海洛因之白色粉末一包（淨重零點
    零七公克、包裝重零點一八公克），確係第一級毒品海洛因有法務部調查局九十
    一年七月八日調科壹字第二二００一三六四一號鑑定通知書附卷可稽（偵一卷第
    十六頁），於右揭(一)時地扣得之吸毒用器具注射針筒三支、吸管二支，均呈海洛
    因陽性反應，亦有高雄醫學大學附設中和記念醫院九十二年九月二日檢驗報告附
    卷可佐（本院二卷第四三頁至第四四頁）；再於右揭(二)時地扣案之第二毒品甲基
    安非他命一包（驗前毛重零點八公克，驗後毛重零點七公克），確係第二級毒品
    甲基安非他命，扣案之海洛因殘渣袋三個，及殘留海洛因之吸管二支，均呈海洛
    因陽性反應，有高雄醫學大學附設中和記念醫院九十一年十一月三十日檢驗報告
    附卷可佐（本院一卷第三四頁至第三五頁，第三七頁）。綜上以觀，足見被告之
    自白核與事實相符，自可採為論罪科刑之依據。被告前因施用毒品案件，經本院
    以八十九年度毒聲字第六一八號裁定送觀察勒戒，認有施用毒品之傾向，再經本
    院以八十九年度毒聲字第一三０八號裁定送強制戒治，嗣經戒治期滿，由台灣高
    雄地方法院檢察署檢察官於九十一年五月三十一日，以九十一年度戒毒偵字第四
    二一號不起訴處分確定，又因犯本件施用第一、二級毒品海洛因及甲基安非他命
    犯行，經臺灣高雄地方法院檢察署檢察官聲請送觀察、勒戒，由本院以九十一年
    度毒聲字第六二六八號裁定令入戒治處所，施以強制戒治一年，此有臺灣高等法
    院被告全國前案紀錄表、臺灣高雄地方法院檢察署刑案資料查註紀錄表及全國施
    用毒品案件紀錄表等件附卷可參。綜上所述，足證被告確於五年內再犯毒品危害
    防制條例第十條第一、二項之罪。從而，本件事證已臻明確，被告犯行洵堪認定
    ，應予依法論科。
三、核被告所為，係犯同條例第十條第一項之施用第一級毒品罪及同條第二項之施用
    第二級毒品毒品罪。被告持有第一、二級毒品進而施用，其持有之低度行為，應
    為施用之高度行為吸收，不另論罪。被告先後多次施用第一、二級毒品犯行，均
    時間緊接，觸犯構成要件相同之罪，顯均係基於概括犯意為之，為連續犯，應依
    刑法第五十六條之規定，均論以一罪論，並加重其刑。被告所犯上開二罪，犯意
    各別，行為互異，應分論並罰。又被告前因違反肅清煙毒條例、麻醉藥品管理條
    例案件，於八十四年間經法院分別判處有期徒刑三年一月、三月，並定應執行刑
    三年二月確定，於八十七年八月二十二日執行完畢，有臺灣高等法院被告全國前
    案紀錄表在卷可按，其於五年內再犯最重本刑為有期徒刑以上之本罪，為累犯，
    依刑法第四十七條之規定加重其刑，並依法遞加之。爰審酌被告前因違反毒品危
    害防制條例案件，經送強制戒治後，仍未能徹底戒絕毒品，再犯本件施用毒品罪
    ，顯見其無戒毒悔改之意，惟念其施用毒品，乃戕害一己之身體健康，所為尚未
    害及他人，及犯後坦承犯行等一切情狀，就其所犯上開二罪，分別量處如主文所
    示之刑，並定其應執行之刑。另於右揭(一)時地扣案之第一級毒品海洛因一包（淨
    重零點零七公克、包裝重零點一八公克）、於右揭(二)時地扣案之第二毒品甲基安
    非他命一小包（驗前毛重零點八公克，驗後毛重零點七公克）；於右揭(一)時地扣
    得之殘留海洛因之注射針筒三支、吸管二支，於右揭時地(二)扣得之殘留海洛因殘
    渣袋三個、吸管二支，因無法剝離而均應視為毒品，均應依毒品危害防制條例第
    十八條第一項前段規定，不問屬於犯人與否，宣告沒收併銷燬之。至扣案之橡皮
    筋一條，及注射針筒二支（九十一年十月六日扣得），係被告所有供吸食毒品所
    用之物，亦據被告供承在卷（警二卷第四頁反面、本院卷二第七一頁），爰依刑
    法第三十八條第一項第二款規定，併予宣告沒收。至鑑驗所耗損之第一、二級毒
    品，既已滅失，爰不另為沒收銷燬之諭知，附此敘明。
據上論斷，應依刑事訴訟法第二百九十九條第一項前段、第二百七十三條之一第一項
，毒品危害防制條例第十條第一項、第二項、第十八條第一項前段，刑法第十一條、
第五十六條、第四十七條、第五十一條第五款、第三十八條第一項第二款，判決如主
文。
本案經檢察官甲○○到庭執行職務。
中      華      民      國    九十二    年      九      月   二十六     日
                                  臺灣高雄地方法院刑事第五庭
                                        法  官  洪  能  超
右正本證明與原本無異。
如不服本判決，應於判決送達後十日內，向本院提出上訴狀。
                                        書記官  吳  金  霞
中      華      民      國    九十二    年      九      月   二十六     日
附錄本判決論罪科刑法條：
毒品危害防制條例第十條：
施用第一級毒品者，處六月以上五年以下有期徒刑。
施用第二級毒品者，處三年以下有期徒刑。


司法院資訊處製作；財團法人民間司法改革基金會備份。
